臺灣板橋地方法院刑事判決　　　　　　　96年度訴字第3454號
公　訴　人　臺灣板橋地方法院檢察署檢察官
被　　　告　甲○○
上列被告因違反毒品危害防制條例案件，經檢察官提起公訴（96
年度毒偵字第5161號），本院依簡式審判程序審理，判決如下：
    主  文
甲○○施用第一級毒品，累犯，處有期徒刑拾月；又施用第二級
毒品，累犯，處有期徒刑陸月，扣案之安非他命壹包（淨重零點
玖陸公克）沒收銷燬。應執行有期徒刑壹年貳月，扣案之安非他
命壹包（淨重零點玖陸公克）沒收銷燬。
    事  實
一、甲○○前於民國86年間因違反麻醉藥品管理條例案件，經臺
    灣高等法院以87年度上易字第162 號判決判處有期徒刑七月
    確定；又於87年間因違反毒品害防制條例轉讓第二級毒品案
    件，經本院以87年度訴字第2247號判決判處有期徒刑一年確
    定，其所犯上開二罪嗣經本院以89年度聲字第932 號裁定應
    執行有期徒刑一年六月。其另於87年間因違反毒品危害防制
    條例施用毒品案件，經本院以87年度毒聲字第172 號裁定令
    入勒戒處所觀察、勒戒後，認無繼續施用毒品之傾向，臺灣
    板橋地方法院檢察署檢察官於87年8 月18日以87年度偵字第
    11868 、11962 號為不起訴處分，復於88年間因違反毒品危
    害防制條例施用毒品案件，經本院以88年度毒聲字第6586號
    裁定送觀察、勒戒後，認有繼續施用毒品之傾向，經本院以
    89年度毒聲字第338 號裁定令入戒治處所施以強制戒治，於
    90年1 月16日強制戒治期滿執行完畢，而其上開施用第一級
    、第二級毒品犯行，亦經本院以89年度訴字第864 號判決判
    處有期徒刑八月、六月，應執行有期徒刑一年確定。前述應
    執行有期徒刑一年六月及有期徒刑一年，接續執行，縮刑期
    滿日期為91年11月26日，於91年5 月6 日假釋出監，迄91年
    11月26日假釋期滿未經撤銷視為執行完畢。其於92年間再因
    施用第一級、第二級毒品案件，經本院以93年度訴字第43號
    判決分別判處有期徒刑十月、六月，應執行有期徒刑一年二
    月確定，又於93年間因施用第一級、第二級毒品案件，經本
    院以93年度訴字第1698號判決分別判處有期徒刑八月、五月
    ，應執行有期徒刑一年確定，前揭應執行有期徒刑一年二月
    及有期徒刑一年，接續執行，縮刑期滿日期為95年6 月29日
    ，於95年4 月7 日假釋出監，迄95年6 月29日假釋期滿未經
    撤銷視為執行完畢。猶不知悔改，明知毒品海洛因屬毒品危
    害防制條例規定禁止持有、施用之第一級毒品，竟於96年7
    月6 日上午10時許，在臺北縣蘆洲市○○路87號3 樓之2 居
    所（起訴書略載為於為警採尿回溯26小時內某時，在不詳處
    ），以將海洛因摻水置入注射針筒加以注射於身體部位之方
    式，施用海洛因一次。復明知毒品安非他命屬毒品危害防制
    條例規定禁止持有、施用之第二級毒品，竟另行起意，於96
    年7 月6 日上午10時許，在蘆洲市○○路87號3 樓之2 居所
    ，以將安非他命置入自製之玻璃球吸食器內，以火置於其下
    燒烤使安非他命產生煙霧再以鼻子吸食方式，施用安非他命
    一次。嗣於96年7 月6 日晚上7 時許，在臺北縣五股鄉○○
    路○段18號前為警查獲，並扣得安非他命一包（淨重0.96公
    克）。
二、案經臺北縣政府警察局三重分局報請臺灣板橋地方法院檢察
    署檢察官偵查起訴，本院於準備程序進行中，甲○○就被訴
    事實為有罪之陳述，經告知簡式審判程序之旨，並聽取各當
    事人之意見後，裁定進行簡式審判程序。
    理  由
一、證據名稱：
  1.被告甲○○於警詢、偵查及本院審理時之自白。
  2.卷附之臺灣檢驗科技股份有限公司96年7 月21日濫用藥物尿
    液檢驗報告一件。
  3.卷附之臺灣高等法院被告前案紀錄表一件。
  4.扣案之安非他命一包（淨重0.96公克）。
二、核被告甲○○所為，係犯毒品危害防制條例第10條第1 項之
    施用第一級毒品罪及同條例第10條第2 項之施用第二級毒品
    罪。其於施用海洛因、安非他命前後之持有海洛因、持有安
    非他命犯行，各為高度之施用行為所吸收，均不另論罪。查
    被告有事實欄所載之前科紀錄，有臺灣高等法院被告前案紀
    錄表一件在卷可稽，其於前案95年6 月29日執行完畢後，五
    年以內故意再犯本件有期徒刑以上之罪，為累犯，應依法加
    重其刑。爰審酌被告之素行狀況、犯罪動機、手段、目的、
    所生危害及犯罪後態度等一切情狀，分別量處如主文所示之
    刑，並定其應執行刑。扣案之安非他命一包（淨重0.96公克
    ）為第二級毒品，係違禁物，應依毒品危害防制條例第18條
    第1 項前段規定沒收銷燬之。
三、應適用之法條：刑事訴訟法第273 條之1 第1 項、第299 條
    第1 項前段，毒品危害防制條例第10條第1 項、第2 項、第
    18條第1 項前段，刑法第11條前段、第47條第1 項、第51條
    第5 款。
四、如不服本判決，得自收受送達之日起10日內向本院提出上訴
    狀。
本案經檢察官陳佳宏到庭執行職務。
中　　華　　民　　國　　96　　年　　12　　月　　4 　　日
                    刑事第十二庭  法　官  戴嘉清
以上正本證明與原本無異。
如不服本判決，應於判決送達後10日內向本院提出上訴狀。
                                  書記官　廖貞音
中　　華　　民　　國　　96　　年　　12　　月　　4 　　日
附錄本案論罪科刑法條全文：
毒品危害防制條例第10條
施用第一級毒品者，處六月以上五年以下有期徒刑。
施用第二級毒品者，處三年以下有期徒刑。
